臺灣臺中地方法院刑事判決　　　　　　　　　　　　九十三年度訴字第二四二六號
　　公　訴　人　臺灣臺中地方法院檢察署檢察官
　　被　　　告　甲○○
右列被告因違反毒品危害防制條例案件，經檢察官提起公訴（九十三年度毒偵字第三
六九六號），嗣經本院合議庭裁定由受命法官獨任進行簡式審判程序，本院判決如左
：
    主  文
甲○○連續施用第一級毒品，累犯，處有期徒刑玖月；扣案之海洛因壹包（毛重零點
貳公克），沒收銷燬之；扣案之注射針筒參支，均沒收。
    犯罪事實
一、甲○○前因違反肅清煙毒條例及麻醉藥品管理條例案件，經本院於民國八十二年
    三月十七日，以八十二年度訴字第二二二號判決分別判處有期徒刑三年一月及三
    月，定應執行刑三年二月，嗣經上訴遭駁回確定；又因違反肅清煙毒條例、麻醉
    藥品管理條例及偽造文書等案件，於八十四年三月十五日，經本院以八十四年度
    訴字第三○三號，分別判處有期徒刑三年、四月、二月及三月，定應執行刑三年
    六月確定，前開二案接續執行，甫於九十年五月一日縮刑期滿執行完畢。又因違
    反毒品危害防制條例案件，經裁定送觀察、勒戒後，認有繼續施用毒品之傾向，
    經本院於九十年二月十九日，以九十年度毒聲字第八二八號裁定令入戒治處所，
    施以強制戒治，甫於九十三年七月五日強制戒治期滿執行完畢，並由臺灣臺中地
    方法院檢察署檢察官於九十三年七月二十一日，以九十三年度戒毒偵字第一七八
    號為不起訴處分確定。詎猶不知悔改，復於強制戒治執行完畢釋放後，五年內基
    於施用第一級毒品海洛因之概括犯意，自九十三年八月底某日晚上起，至九十三
    年九月二十一日下午一時許止，在臺中市○○路○段二七三號七樓七○三室內，
    以針筒注射之方式，連續施用第一級毒品海洛因多次。嗣於九十三年九月二十二
    日晚間九時許，在上揭處所為警查獲，並當場扣得甲○○所有，供施用毒品用之
    之第一級毒品海洛因一包（毛重○‧二公克）及注射針筒三支。
二、案經臺中市警察局第四分局報請臺灣臺中地方法院檢察署檢察官偵查起訴。
    理  由
一、訊據被告甲○○對於有於右揭時、地連續施用第一級毒品海洛因多次之事實，坦
    承不諱（見本院卷第十九、二○、三七、三八頁），且其於九十三年九月二十二
    日為警查獲時所採集之尿液送檢驗結果，確呈嗎啡（海洛因代謝物）陽性反應，
    有詮昕科技股份有限公司出具之濫用藥物尿液檢驗報告一紙附卷可稽（見本院卷
    第二五頁），復有第一級毒品海洛因一包（毛重○‧二公克）、注射針筒三支扣
    案可資佐證，足見被告之自白，與事實相符。本件事證明確，被告犯行堪以認定
    。
二、被告前因違反毒品危害防制條例案件，經裁定送觀察、勒戒後，認有繼續施用毒
    品之傾向，經本院於九十年二月十九日，以九十年度毒聲字第八二八號裁定令入
    戒治處所，施以強制戒治，甫於九十三年七月五日戒治期滿，執行完畢，並由臺
    灣臺中地方法院檢察署檢察官於九十三年七月二十一日，以九十三年度戒毒偵字
    第一七八號不起訴處分確定，有臺灣臺中地方法院檢察署刑案資料查註紀錄表及
    臺灣高等法院被告全國前案紀錄表在卷足憑，其於強制戒治執行完畢釋放後，五
    年內再犯本件施用毒品之罪，應予依法論科。
三、核被告所為，係犯毒品危害防制條例第十條第一項施用第一級毒品罪。被告為供
    施用而持有第一級毒品海洛因，其持有之低度行為，已為施用之高度行為所吸收
    ，不另論罪。又被告先後多次施用第一級毒品海洛因之犯行，時間緊接，且觸犯
    構成要件相同之罪，顯係基於概括犯意反覆為之，為連續犯，應依刑法第五十六
    條規定，論以一罪，並加重其刑。被告前因違反肅清煙毒條例及麻醉藥品管理條
    例案件，經本院於八十二年三月十七日，以八十二年度訴字第二二二號判決分別
    判處有期徒刑三年一月及三月，定應執行刑三年二月，嗣經上訴遭駁回確定；又
    因違反肅清煙毒條例、麻醉藥品管理條例及偽造文書等案件，於八十四年三月十
    五日，經本院以八十四年度訴字第三○三號，分別判處有期徒刑三年、四月、二
    月及三月，定應執行刑三年六月確定，前開二案接續執行，甫於九十年五月一日
    縮刑期滿執行完畢，有臺灣臺中地方法院檢察署刑案資料查註紀錄表及臺灣高等
    法院被告全國前案紀錄表在卷可參，其於有期徒刑執行完畢後，五年內再犯本件
    有期徒刑以上之罪，為累犯，應依刑法第四十七條之規定遞加重其刑。爰審酌被
    告前因施用毒品犯行曾經強制戒治，竟又再施用毒品不輟，無視於毒品對於自身
    健康之戕害及國家對於杜絕毒品犯罪之禁令，惡性非輕，但施用時間、次數非鉅
    ，且被告坦承犯行，犯後態度尚稱良好，再本於施用毒品犯罪之人亦為「病人」
    之考量等一切情狀，量處如主文所示之刑。扣案第一級毒品海洛因一包（毛重○
    ‧二公克），為毒品危害防制條例第二條第二項第一款所指之毒品，爰依同條例
    第十八條第一項前段規定，不問屬於犯人與否，均宣告沒收銷燬之。另扣案注射
    針筒三支為被告所有，供其施用海洛因所用之物，業據被告供明在卷（見本院卷
    第三八頁），爰依刑法第三十八條第一項第二款規定宣告沒收。
據上論斷，應依刑事訴訟法第二百七十三條之一第一項、第二百九十九條第一項前段
，毒品危害防制條例第十條第一項、第十八條第一項前段，刑法第十一條、第五十六
條、第四十七條、第三十八條第一項第二款，判決如主文。
中      華      民      國      九十三    年     十      月   二十九    日
                                臺灣臺中地方法院刑事第二庭
                                    法  官  蔡  美  華
右正本證明與原本無異。
如不服本判決，應於判決送達後十日內向本院提出上訴狀，上訴於臺灣高等法院臺中
分院( 須附繕本 )。
                                    書記官
中      華      民      國      九十三    年     十      月   二十九    日
附錄法條：
毒品危害防制條例第十條第一項
施用第一級毒品者，處六月以上五年以下有期徒刑。
